# 有关验资事项说明中的基本情况，大家是如何写的。

提问人：xuridongsheng 时间：2011-12-05 19:15:18
今日复核一增资报告。被审验单位增资前，经历了数次股权转让和变更，该报告验资事项说明中没有说明该股权转让变更的情况。
在实际工作中，见过数家事务所做的增资验资报告，其验资事项说明第一段基本情况写的有所不同。有的较为简略，介绍了被审验单位的注册批准，原注册资本和股东，本次增资后的注册资本和股东等情况，没有说明历次的股权变更情况等。有的就比较详细，将被审验单位成立至今的历次股权变更情况介绍的较为详细。
今天复核时，特意重翻了验资准则指南，发现并没有规定必须将这个情况写入验资事项说明中。
实际工作中，各位同仁你们是怎么把握的？各位所在的所里有没有统一的规定？
我本人觉得将股权变更情况写入基本情况里比较好，至少会让报告使用人看的明白，这样报告会有一个整体，严谨的印象。

回答人：chenyiwei
能够把被审验单位的历次股权变动情况都在“被审验单位基本情况”中写清楚，是最为理想的。如果某些情况下被审验单位的股权变更和增资扩股频繁，有些较早期的股权变更与本次验资关系不大的，也可简化处理，披露设立时的股本和股权结构，然后写“经过历次股权变更后，截至X年X月X日（本次变更的基准日，或者验资截止日的前一日，视具体情况而定）止，注册资本为XX元，实收资本为XX元，股权结构为......”。